臺灣桃園地方法院刑事判決　　　　　　　100年度訴字第214號
公　訴　人　臺灣桃園地方法院檢察署檢察官
被　　　告　張世華
指定辯護人　本院公設辯護人林銘宏
上列被告因違反毒品危害防制條例案件，經檢察官提起公訴（10
0 年度偵字第4187號），本院判決如下：
    主  文
張世華販賣第二級毒品，處有期徒刑年陸月，扣案如附表二所
示之物均沒收；未扣案如附表一編號１所示之販賣第二級毒品所
得新臺幣壹仟元沒收，如全部或一部不能沒收時，以其財產抵償
之。又販賣第二級毒品，處有期徒刑年捌月，扣案如附表二所
示之物沒收，未扣案如附表一編號２之販賣第二級毒品所得新臺
幣仟元沒收，如全部或一部不能沒收時，以其財產抵償之。又
販賣第二級毒品，處有期徒刑年捌月，扣案如附表二所示之物
沒收，未扣案如附表一編號３之販賣第二級毒品所得新臺幣仟
元沒收，如全部或一部不能沒收時，以其財產抵償之。應執行有
期徒刑肆年，扣案如附表二所示之物均沒收；未扣案之販賣第二
級毒品所得新臺幣柒仟元沒收，如全部或一部不能沒收時，以其
財產抵償之。
    事  實
一、張世華明知甲基安非他命為毒品危害防制條例第2 條第2 項
    第2 款所明定列管之第二級毒品，依法不得持有、販賣，竟
    仍基於販賣第二級毒品之犯意，於附表一所示之時間、地點
    ，分別以附表一所示之價格販賣甲基安非他命予林子堯一次
    、蔡月雲二次。經臺灣桃園地方法院核發通訊監察書實施通
    訊監察後，始循線查悉上情，而為警於民國100 年2 月10日
    下午4 時10分許，在桃園縣桃園市○○○路○ 段59號6 樓之
    4 ，持臺灣桃園地方法院所核發之搜索票執行搜索，並在客
    廳內扣得電子磅秤1 台、分裝杓1 個、帳冊1 本，在張世華
    房內扣得電子磅秤2 台、分裝杓1 個、帳冊1 本、行動電話
    2 具（含搭配門號0000000000、0000000000之SIM 卡）。
二、案經新北市政府警察局新莊分局報請臺灣桃園地方法院檢察
    署檢察官偵查起訴。
    理  由
一、證據能力：
  (一)按被告之自白，非出於強暴、脅迫、利誘、詐欺、疲勞訊問
    、違法羈押或其他不正之方法，且與事實相符者，得為證據
    ；被告陳述其自白係出於不正之方法者，應先於其他事證而
    為調查，該自白如係經檢察官提出者，法院應命檢察官就自
    白之出於自由意志，指出證明之方法，刑事訴訟法第156 條
    第1 項、第3 項定有明文。準此，被告、辯護人對檢察官所
    提渠於警詢時及偵查中之供述，其證據能力並無意見，復本
    院亦查無有何顯然不正之方法取得情事，而悖於其自由意志
    ，是被告前開供述得為證據，合先敘明。
  (二)次按被告以外之人（包括證人、鑑定人、告訴人、被害人及
    共同被告等）於審判外之陳述雖不符刑事訴訟法第159 條之
    1 至之4 等4 條之規定，而經當事人於審判程序同意作為證
    據，法院審酌該言詞陳述或書面陳述作成時之情況，認為適
    當者，亦得為證據；當事人、代理人或辯護人於法院調查證
    據時，知有刑事訴訟法第159 條第1 項不得為證據之情形，
    而未於言詞辯論終結前聲明異議者，視為有前項之同意，同
    法第159 條之5 定有明文。立法意旨在於傳聞證據未經當事
    人之反對詰問予以核實，原則上先予排除。惟若當事人已放
    棄反對詰問權，於審判程序中表明同意該等傳聞證據可作為
    證據；或於言詞辯論終結前未聲明異議，基於尊重當事人對
    傳聞證據之處分權，及證據資料愈豐富，愈有助於真實發見
    之理念，且強化言詞辯論主義，使訴訟程序得以順暢進行，
    上開傳聞證據亦均具有證據能力。查本件下列所引用之被告
    以外之人於審判外之陳述，因公訴人、被告、辯護人均表示
    不爭執其證據能力，復本院認其作成之情形並無不當情形，
    經審酌後認為適當，故前開審判外之陳述得為證據，併此敘
    明。
  (三)另本院以下所引用之非供述證據，均與本件事實具有自然關
    聯性，且核屬書證、物證性質，又查無事證足認有違背法定
    程序或經偽造、變造所取得等證據排除之情事，復經本院依
    刑事訴訟法第164 條、第165 條踐行物證、書證之調查程序
    ，況公訴人及被告、辯護人對此部分之證據能力亦均不爭執
    ，是堪認均有證據能力。
二、上揭事實業據被告於警詢、檢察官偵查及本院審理時均坦承
    不諱（100 年度偵字第4187號卷第4-7.38-42.60-61.80-82
    頁；100 年度聲羈字第88號卷第8-9 頁；100 年度訴字第21
    4 號卷第8-9.23-25,57-62 頁），核與證人林子堯於警詢、
    偵查中證述（100 年度偵字第4187號卷第12-14.19.63-64.8
    5-86頁）、證人蔡月雲於警詢、偵查中證述（100 年度偵字
    第4187號卷第15-17.43-47 頁）情節相符，並有行動電話簡
    訊內容（100 年度偵字第4187號卷第20頁）、通訊監察譯文
    （100 年度偵字第4187號卷第21-23.49-50.73-74 頁、第24
    -28 頁）、新北市政府警察局新莊分局偵辦毒品案件尿液代
    碼表、臺灣檢驗科技股份有限公司100 年3 月4 日濫用藥物
    檢驗報告（報告編號：UL/2011/00000000，檢體類別：尿液
    ，檢體編號：D0000000〈蔡月雲〉）、本院100 年度聲搜字
    第103 號搜索票、新北市政府警察局新莊分局搜索扣押筆錄
    、扣押物品目錄表扣押物品收據、證物照片（100 年度偵字
    第4187號卷第88-95 頁）等附卷可稽，及電子磅秤3 台、分
    裝勺2 支、帳冊2 本、行動電話2 具（含搭配門號00000000
    00、0000000000之SIM 卡）扣案可佐。
三、按非法販賣甲基安非他命係政府嚴予查緝之違法行為，非可
    公然為之，且不論是以何形式包裝之甲基安非他命，均可任
    意分裝或增減其分量，而每次買賣之價量，亦隨雙方關係之
    深淺、當時之資力、需求程度及對行情之認知等因素，機動
    的調整，因之販賣之利得，除經坦承犯行，或價量均達到明
    確外，委難查得實情，職是之故，縱未確切查得販賣賺取之
    實際差價，但除別有事證，足認係按同一價格轉讓，確未牟
    利外，尚難執此認非法販賣之事證有所不足，致知過坦承者
    難辭重典，飾詞否認者反得逞僥倖，而失情理之平；且甲基
    安非他命價格非低，取得不易，凡為販賣之不法勾當者，苟
    無利可圖，被告應無甘冒被查緝法辦重刑之危險，平白無端
    義務為該買賣之工作，是其有從中賺取買賣差價牟利之意圖
    ，應屬合理之認定，是苟無利得，本即不致甘冒重刑之風險
    ，與證人林子堯、蔡月雲相約交付毒品之理。再參以被告係
    經買主以電話聯絡，以暗語約定欲購買之毒品價格及數量，
    再以交付現貨方式交易，核與一般買賣毒品之交易方式無異
    ，且被告自承伊係由乾哥哥廖展浩處無償取得甲基安非他命
    再轉售他人，廖展浩亦知悉伊要負擔房租、水費、學費、開
    銷較大等情（100 年度偵字第4187號卷第81-82 頁參照），
    足認被告確有販賣甲基安非他命營利之意圖。綜上，足認被
    告前述任意性之自白與事實相符，被告販賣甲基安非他命之
    犯行，事證明確，其犯行均堪以認定。
四、再按甲基安非他命分別係毒品危害防制條例第2 條第2 項第
    第2 款所規定之第二級毒品，核被告所為，均係犯毒品危害
    防制條例第4 條第2 項之販賣第二級毒品罪。被告販賣上開
    毒品前，持有各該毒品之低度行為，應為販賣之高度行為所
    吸收，均不另論罪。被告所犯三次販賣第二級毒品甲基安非
    他命罪間，犯意各別，行為互殊，應分論併罰。又被告於偵
    查及審判中均自白本件三次犯行，應依毒品危害防制條例第
    17條第2 項規定，減輕其刑。爰審酌被告明知毒品對於身心
    健康有莫大之戕害，竟漠視毒品之危害性，而為本案販賣及
    有償轉讓毒品犯行，危害國民身心健康及社會風氣，惟犯後
    始終坦承犯行，疏減司法資源之耗費，尚有悔意，兼衡本案
    發生之時方屆成年之齡，前已因持有第二級毒品遭偵查起訴
    ，經本院於99年9 月30日判處有期徒刑2 月確定，此有臺灣
    高等法院被告前案紀錄表附卷可稽，其於案發前本就讀於成
    功工商進修學校汽車科，師長給予之評語為「聰明活潑、處
    事勤敏、惟上課不易集中精神，盼學習態度能更加積極」、
    「敏捷直率、尚能律己、勤學負責」，渠因本案於100 年2
    月10日遭羈押而於100 年2 月18日辦理休學之素行與智識程
    度，此有桃園縣私立成功高級工商職業學校附設進修學校
    100 年5 月16日成進字第1000001571號函暨附件之學籍資料
    附卷可稽（100 年度訴字第214 號卷第40-41 頁），及犯罪
    之動機、目的、手段、販賣毒品之數量、所圖得之利益、犯
    罪所生之危害等一切情狀，分別量處如主文所示之刑，並定
    其應執行之刑。
五、沒收部分：
  (一)扣案之電子磅秤3 台、分裝杓2 個、帳冊2 本、行動電話2
    具（含搭配門號0000000000、0000000000之SIM 卡，按行動
    電話服務須以通話晶片卡為使用介面，因此電信公司於出租
    行動電話門號予消費者使用時，即同時附帶提供晶片卡給消
    費者作為門號使用之介面，故電信公司接受消費者申辦門號
    並將該門號開通上線時，該晶片卡之所有權亦移轉於消費者
    ，自不能認該晶片卡仍屬電信公司所有之物。最高法院97年
    度台上字第1952號判決、97年度台上字第2230號判決意旨可
    資參照），均係被告所有，供本件三次販賣第二毒品犯行所
    用之物，業據被告供承在卷（本院卷第60頁及反面），均併
    依毒品危害防制條例第19條第1 項前段之規定宣告沒收。
  (二)按毒品危害防制條例第19條第1 項所規定因犯罪所得之財物
    ，均沒收之，如全部或一部不能沒收時，追徵其價額或以其
    財產抵償之意旨，於所得者為金錢以外之其他財物而無法沒
    收時，應追徵其價額，使繳納與原物相當之價額；如所得之
    財物為金錢而無法沒收時，則應以其財產抵償之，不發生追
    徵價額之問題（最高法院97年度台上字第863 號判決意旨參
    照）。被告三次販賣甲基安非他命犯罪所得之財物分別為新
    臺幣（下同）1, 000元、3,000 元、3,000 元，雖未扣案，
    均仍應依毒品危害防制條例第19條第1 項之規定，於各罪主
    文項下諭知沒收，如全部或一部不能沒收時，以其財產抵償
    之。
  (三)其餘扣案物，均無證據證明與本案有關，自無從併予宣告沒
    收，附此敘明。
據上論斷，應依刑事訴訟法第299 條第1 項前段，毒品危害防制
條例第4 條第2 項、第17條第2 項、第19條第1 項前段，刑法第
11條、第51條第5 款，判決如主文。
本案經檢察官梁光宗到庭執行職務。
中    華    民    國   100    年    8     月    26    日
                  刑事第六庭審判長法  官  錢建榮
                                  法  官  陳德池
                                  法  官  游智棋
以上正本證明與原本無異。
如不服本判決應於收受判決後10日內向本院提出上訴書狀，並應
敘述具體理由。其未敘述上訴理由者，應於上訴期間屆滿後20日
內向本院補提理由書（均須按他造當事人之人數附繕本）「切勿
逕送上級法院」。
                                  書記官  陳育萱
中    華    民    國   100    年    8     月    30    日
附表一：
┌──┬───┬─────┬──────┬──────┬────┐
│編號│對  象│時間      │地點        │毒品種類及數│價格（新│
│    │      │          │            │量          │臺幣）  │
├──┼───┼─────┼──────┼──────┼────┤
│1   │林子堯│99年10月14│桃園縣桃園市│甲基安非他命│1000元  │
│    │      │日晚間    │大興西路2段 │1小包       │        │
│    │      │          │59之1號附近 │            │        │
├──┼───┼─────┼──────┼──────┼────┤
│2   │蔡月雲│99年11月26│桃園縣桃園市│甲基安非他命│3000元  │
│    │      │日下午5時 │中正路48巷附│1小包       │        │
│    │      │許        │近          │            │        │
├──┼───┼─────┼──────┼──────┼────┤
│3   │蔡月雲│99年11月30│桃園縣桃園市│甲基安非他命│3000元  │
│    │      │日凌晨1時 │三民路與春日│1小包       │        │
│    │      │許        │路口        │            │        │
└──┴───┴─────┴──────┴──────┴────┘
附表二：
扣案之電子磅秤3 台、分裝杓2 個、帳冊2 本、帳冊1 本、行動
電話2 具（含搭配門號0000000000、0000000000之SIM 卡）
附錄本案論罪科刑法條：
毒品危害防制條例第4條
製造、運輸、販賣第一級毒品者，處死刑或無期徒刑；處無期徒
刑者，得併科新臺幣2 千萬元以下罰金。
製造、運輸、販賣第二級毒品者，處無期徒刑或7 年以上有期徒
刑，得併科新臺幣1 千萬元以下罰金。
製造、運輸、販賣第三級毒品者，處5 年以上有期徒刑，得併科
新臺幣7 百萬元以下罰金。
製造、運輸、販賣第四級毒品者，處3 年以上10年以下有期徒刑
，得併科新臺幣3 百萬元以下罰金。
製造、運輸、販賣專供製造或施用毒品之器具者，處1 年以上7
年以下有期徒刑，得併科新臺幣1 百萬元以下罰金。
前五項之未遂犯罰之。
毒品危害防制條例第17條
犯第4 條至第8 條、第10條或第11條之罪，供出毒品來源，因而
查獲其他正犯或共犯者，減輕或免除其刑。
犯第4 條至第8 條之罪於偵查及審判中均自白者，減輕其刑。
毒品危害防制條例第19條
犯第4 條至第9 條、第12條、第13條或第14條第1 項、第2 項之
罪者，其供犯罪所用或因犯罪所得之財物，均沒收之，如全部或
一部不能沒收時，追徵其價額或以其財產抵償之。
為保全前項價額之追徵或以財產抵償，得於必要範圍內扣押其財
產。
犯第4 條之罪所使用之水、陸、空交通工具沒收之。